臺灣新竹地方法院民事小額判決　　　　 96年度竹小字第124號
原　　　告　臺灣銀行股份有限公司
法定代理人　己○○
訴訟代理人　丙○○
　　　　　　乙○○
上　一　人
複　代理人　甲○○
被　　　告　戊○○
　　　　　　丁○○
上列當事人間，請求返還消費借貸款事件，本院於民國96年3月
22日言詞辯論終結，判決如下：
    主      文
被告應連帶給付原告新臺幣柒萬玖仟捌佰伍拾元，及如附表二所
示之利息、違約金。
訴訟費用新臺幣壹仟佰元由被告連帶負擔。
本判決得假執行。
    事實及理由
一、事實摘要：
(一)、原告主張：
１、原告原名臺灣銀行，經組織變更為臺灣銀行股份有限公司，
    合先敘明。被告戊○○邀同被告丁○○為連帶保證人，於民
    國90年2月19日與原告簽立放款借據，向原告借款新臺幣（
    下同）27,059元，借款期間約定自被告戊○○就讀學校畢業
    日（92年7月1日）起，以1個月為一期，依年金法共分12期
    平均攤還本息，利息按原年息百分之7.7固定計算，如有一
    期未依約支付本息，視為全部到期，並自逾期之日起，逾期
    6個月以內者，按上開利率百分之10，超過6個月者，按上開
    利率百分之20計算違約金，被告丁○○既為連帶保證人，亦
    應負連帶清償責任。詎被告戊○○自畢業日起，即未依約繳
    納本息，依約定條款之規定，即喪失期限利益，應將所欠借
    款全數一次清償，被告戊○○為上開借款之債務人，而被告
    丁○○則為上開借款之連帶保證人，自應就上開借款債務負
    連帶清償之責任。
２、被告戊○○邀同被告丁○○為連帶保證人，於91年8月21日
    與原告簽立放款借據，借款額度為280,000元，被告戊○○
    並應每學期向原告提出撥款通知書撥款。被告戊○○分別於
    91年8月21日及92年2月6日向原告申請撥款25,700元、27,09
    1元，借款期間約定自被告戊○○就讀學校畢業日（92年7月
    1日）起，以1個月為一期，依年金法共分12期平均攤還本息
    ，利息按被告戊○○就讀學校畢業日後由原告與教育部議定
    之就學貸款利率機動計算，若因被告戊○○有致借款視為全
    部到期之事由發生時，利息則按原告基本放款利率加年息百
    分之0.5機動計算，如有一期未依約支付本息，視為全部到
    期，並自逾期之日起，逾期6個月以內者，按上開利率百分
    之10，超過6個月者，按上開利率百分之20計算違約金，被
    告丁○○既為連帶保證人，亦應負連帶清償責任。詎被告戊
    ○○自畢業日起，即未依約繳納本息，依約定條款之規定，
    即喪失期限利益，應將所欠借款全數一次清償，被告戊○○
    為上開借款之債務人，而被告丁○○則為上開借款之連帶保
    證人，自應就上開借款債務負連帶清償之責任。
３、被告戊○○所欠上述款項屢經催討仍置之不理，而被告丁○
    ○則為上開借款之連帶保證人，自應就上開借款債務負連帶
    清償之責任，為此爰依消費借貸及連帶保證之法律關係提起
    本訴訟，請求被告連帶給付如主文第1項所示之金額、利息
    及違約金等語。
(二)、被告經合法通知，均未於言詞辯論期日到場，亦未提出書狀
    作何聲明或陳述。
二、程序部分：本件被告經合法通知，均未於言詞辯論期日到場
    ，核無民事訴訟法第386條各款所列情形，爰依原告聲請，
    由其一造辯論而為判決。
三、實體部分：
(一)、本件原告主張之前開事實，業據其提出就學貸款放出查詢單
    、就學貸款利率資料表、基本放款利率資料表、股份有限公
    司變更登記表及財政部90年8月24日台財融（2）字第
    00903214 34號函各1份，放款借據及就學貸款撥款通知書各
    2份等件為證，核屬相符，被告均未到庭陳述，復未提出書
    狀答辯以供本院斟酌，則原告主張之事實，自堪信為真實。
(二)、按消費借貸者，謂當事人一方移轉金錢或其他代替物之所有
    權於他方，而約定他方以種類、品質、數量相同之物返還之
    契約，民法第474條第1項定有明文；又按保證債務之所謂連
    帶，係指保證人與主債務人負同一債務，對於債權人各負全
    部給付之責任者而言，此就民法第272條第1項規定連帶債務
    之文義參照觀之甚明，最高法院45年臺上字第1426號著有判
    例可資參照。本件被告戊○○既為系爭債務之債務人，被告
    丁○○為其連帶保證人，自應就其保證債務負全部給付之責
    。
(三)、從而，原告依消費借貸及連帶保證之法律關係，訴請被告連
    帶給付如主文第1項所示之金額、利息及違約金，即無不合
    ，應予准許。
四、本件係小額訴訟事件為被告敗訴之判決，爰依職權宣告假執
    行，並於判決時確定訴訟費用額。
五、據上論結：本件原告之訴為有理由，依民事訴訟法第436 條
    之23、第436條第2項、第385條第1項前段、第85條第2項、
    第436條之19第1項、第436條之20，判決如主文。
中　　華　　民　　國　　96　　年　　3　　月　　30　　日
                  新竹簡易庭　　法　官 　蔡欣怡
以上正本係照原本做成。
如對本判決上訴，非以違背法令為理由，不得為之，且須於判決
送達後20日內向本院提出上訴狀（須按他造當事人之人數附繕本
）。
                                書記官   戴家旭
中　　華　　民　　國　　96　　年　　3　　月　　30　　日
附表一：
┌───────┬───────┬───────┐
│項目          │金額（新臺幣）│備註          │
├───────┼───────┼───────┤
│第一審裁判費用│1,000元       │由原告預納。  │
├───────┼───────┼───────┤
│第一審送達費用│300元　　　   │由原告預納（此│
│              │              │為登報費用）。│
├───────┼───────┼───────┤
│合計          │1,300元       │              │
└───────┴───────┴───────┘
附表二：
┌─┬─────┬──────────────┬────────────────────────┐
│編│ 計息本金 │     應 付 之 利 息         │       應 付 之 逾  期  違  約  金              │
│  │（新臺幣）├─────────┬────┼─────────┬──────────────┤
│號│          │     起 訖 日     │利    率│     起 訖 日     │          利     率         │
├─┼─────┼─────────┼────┼─────────┼──────────────┤
│1 │27,059元  │自93年7月1日起至清│年息百分│自93年8月2日起至清│逾期6個月以內者，按上開利率 │
│  │          │償日止            │之7.7   │償日止            │百分之10，超過6個月者，按上 │
│  │          │                  │        │                  │開利率百分之20計付違約金    │
├─┼─────┼─────────┼────┼─────────┼──────────────┤
│2 │25,700元  │自93年7月1日起至93│年息百分│自93年8月2日起至清│逾期6個月以內者，按上開利率 │
│  │          │年10月31日止      │之2.925 │償日止            │百分之10，超過6個月者，按上 │
│  │          ├─────────┼────┤                  │開利率百分之20計付違約金    │
│  │          │自93年11月1日起至 │年息百分│                  │                            │
│  │          │94年1月31日止     │之3     │                  │                            │
│  │          ├─────────┼────┤                  │                            │
│  │          │自94年2月1日起至94│年息百分│                  │                            │
│  │          │年4月30日止       │之3.065 │                  │                            │
│  │          ├─────────┼────┤                  │                            │
│  │          │自94年5月1日起至94│年息百分│                  │                            │
│  │          │年5月30日止       │之3.07  │                  │                            │
│  │          ├─────────┼────┤                  │                            │
│  │          │自94年5月31日起至 │年息百分│                  │                            │
│  │          │清償日止          │之6.975 │                  │                            │
├─┼─────┼─────────┼────┼─────────┼──────────────┤
│3 │27,091元  │自93年7月1日起至93│年息百分│自93年8月2日起至清│逾期6個月以內者，按上開利率 │
│  │          │年10月31日止      │之2.925 │償日止            │百分之10，超過6個月者，按上 │
│  │          ├─────────┼────┤                  │開利率百分之20計付違約金    │
│  │          │自93年11月1日起至 │年息百分│                  │                            │
│  │          │94年1月31日止     │之3     │                  │                            │
│  │          ├─────────┼────┤                  │                            │
│  │          │自94年2月1日起至94│年息百分│                  │                            │
│  │          │年4月30日止       │之3.065 │                  │                            │
│  │          ├─────────┼────┤                  │                            │
│  │          │自94年5月1日起至94│年息百分│                  │                            │
│  │          │年5月30日止       │之3.07  │                  │                            │
│  │          ├─────────┼────┤                  │                            │
│  │          │自94年5月31日起至 │年息百分│                  │                            │
│  │          │清償日止          │之6.975 │                  │                            │
└─┴─────┴─────────┴────┴─────────┴──────────────┘
